【裁判字號】    99,交簡上,21
【裁判日期】    990730
【裁判案由】    過失傷害
【裁判全文】
臺灣屏東地方法院刑事判決            99年度交簡上字第21號
上  訴  人
即  被  告  丁○
上列上訴人因過失傷害案件，不服本院98年度交簡字第880號中
華民國99年1 月20日刑事簡易判決（98年度偵字第6925號），提
起上訴，本院判決如下：
    主      文
上訴駁回。
    事實及理由
一、被告即上訴人之犯罪事實、證據及所犯法條，如本院刑事簡
    易判決書所載（如附件）。
二、被告上訴意旨略以：伊當時係綠燈左轉，告訴人自對向車道
    北向南行駛，至肇事路口紅燈時已亮，卻直衝過來而發生擦
    撞，告訴人任意闖紅燈直行，伊實在無法避免，並無過失可
    言，且告訴人之傷勢並不嚴重云云。
三、惟查，被告如何於上開路口左轉時與對向而來之告訴人機車
    發生車禍並使告訴人受傷之事實，業據告訴人指述綦詳，並
    有道路交通事故現場圖、道路交通事故調查報告表(一)、(二)附
    卷可稽，而告訴人確受有右足第5 趾骨骨折、左膝關節挫傷
    併韌帶斷裂、頭部外傷併前額擦傷、雙下肢多處擦挫傷、左
    膝前後十字韌帶斷裂併半月軟骨破裂等傷害，亦有其提出之
    驗傷診斷書可稽，復有寶建醫院出具之病歷資料可資佐證（
    本院卷第34-43 頁），證人即處理車禍之警員乙○○亦證稱
    ：做筆錄時告訴人確有包紮，受傷部位在下肢等語（本院卷
    第52頁），此與驗傷診斷書及病歷資料所載情形大致相符，
    是告訴人確因本件車禍受有上開傷勢無誤。又被告既可在肇
    事路口綠燈左轉，表示對向車道亦係綠燈，可以直行一節，
    已據證人乙○○證述無誤，核與被告於警詢所供：「我行駛
    至肇事路口是綠燈要左轉。而對方也是沿西環路內側由南往
    北行駛至肇事路口是綠燈順向直行，雙方就發生擦撞事故的
    」等情相符（警卷第4 頁），又被告供承其小客車損部位係
    在車頭等語（見上訴狀，本院卷第3 頁），顯示其甫左轉即
    與告訴人發生撞擊，亦即被告進行左轉之際，告訴人機車恰
    行至該處；申言之，當時該路口之南北向燈光號誌應同屬綠
    燈無誤，被告辯稱伊車道係綠燈可以左轉，對向車道是紅燈
    ，係告訴人闖紅燈直行云云，顯與事實不符。再者，本件經
    送鑑定結果，亦認：「丁○駕駛小客車左彎未讓直行車先行
    為肇事原因，丙○○駕駛大型重機車綠燈直行閃避不及，無
    肇事因素。無牌有違規定」等語，此有台灣省高屏澎區車輛
    行車事故鑑定委員會98年11月13日高屏澎鑑字第0986003525
    號函附之鑑定意見書附卷足參（偵查卷第13頁），此為專業
    機關本於專業知識及經驗所得之結論，自可憑信。至證人即
    被告之胞姊甲○○○雖證稱係告訴人闖紅燈云云，然此與被
    告於警詢所述情節互有矛盾，亦與燈光號誌設置之實際情形
    不符，且其與被告有近親關係，所言難免添加個人主觀意見
    而有所偏袒，自難以此而為被告有利認定。未按轉彎車應讓
    直行車先行，道路交通安全規則第102 條第1 項第7 款定有
    明文。是被告駕車自應注意上開道路交通安全規定，且依當
    時天候晴、日間有自然光線、路面無缺陷、無障礙物、視距
    良好等一切情狀，並無不能注意之情形，被告疏於注意貿然
    左轉，以致肇事，其有過失甚明。又告訴人之受傷與被告之
    過失行為間，有相當因果關係，本件事證明確，被告犯行堪
    予認定。
四、核被告所為，係犯刑法第284 條第1 項前段之過失傷害罪，
    被告肇事後於未被偵查機關發覺前，前來處理車禍事宜之警
    員報告車禍事宜，此有道路交通事故事故肇事人自首情形紀
    錄表在卷可參，其行為符合自首要件，應予減輕刑責。
五、原審斟酌被告素行、教育水平、過失程度、肇事所生之損害
    及其犯後態度等情事，量有期徒刑3 月，並諭知易科罰金之
    折算標準，認事用法均無不當，量刑亦臻妥適。被告上訴否
    認犯罪，為無理由，應予駁回
六、依刑事訴訟第455 條之1 第3 項、第368 條，判決如主文。
中    華    民    國    99    年    7     月    30    日
                  刑事第二庭    審判長法  官  黃國永
                                      法  官  簡光昌
                                      法  官  劉怡孜
以上正本證明與原本無異。
不得上訴。
中    華    民    國    99    年    7     月    30    日
                                      書記官  溫訓暖

司法院資訊處製作；財團法人民間司法改革基金會備份。
